# 求教各位大神其他非流动资产的问题

提问人：可可的爸爸 时间：2016-04-06 22:48:21
公司为物流公司，出资建了一栋楼，建造成本 700 万，但是因种种原因，最终办理产权证时产权归属于一国企，后续有可能将该房产和连同土地一起买下来（只是有可能），请教：公司出资建设的 700 万元，应该放在哪个科目较为合适？长期挂账预付款？还是其他非流动资产？还是其他的科目？请各位大神不吝赐教！！谢谢

回答人：chenyiwei
首先要分析公司将以何种途径收回该 700 万、该 700 万出资为公司带来未来经济利益的方式，目前该楼的实际使用情况等，考虑是否符合资产的定义和确认条件，然后才是分析应确认为何种资产。